【裁判字號】    88,訴,651
【裁判日期】    900725
【裁判案由】    毒品危害防制條例
【裁判全文】
臺灣嘉義地方法院刑事判決                         八十八年度訴字第六五一號
    公  訴  人  臺灣嘉義地方法院檢察署檢察官
    被      告  乙○○
右列被告因違反毒品危害防制條例案件，經檢察官提起公訴（八十八年度偵字第六四
二六號），本院判決如左：
    主  文
乙○○轉讓第一級毒品，處有期徒刑壹年貳月。
扣案之第一級毒品海洛因壹包（淨重零點貳陸公克、包裝重零點玖壹公克）沒收銷燬
之。
    事  實
一、乙○○明知海洛因為毒品危害防制條例所列之第一級毒品，竟於民國八十八年九
    月十八日下午四時五十分許，在嘉義縣竹崎鄉仁和派出所前將摻有上開毒品之香
    菸二支無償轉讓予甲○○施用（甲○○施用毒品部分另案由台灣台中地方法院審
    理），旋為警於上址當場查獲，並扣得第一級毒品海洛因一包（淨重○．二六公
    克、包裝重○．九一公克）、第二級毒品安非他命（含袋重）三十六．六公克及
    摻有海洛因之香煙二支。
二、案經嘉義縣警察局竹崎分局報請台灣嘉義地方法院檢察署偵查起訴。
    理  由
一、訊據被告乙○○矢口否認有何前揭轉讓第一級毒品海洛因之犯行，辯稱：當天香
    煙盒內僅有二支係摻有海洛因，其拿給甲○○吸的那支香煙是一般香煙云云；經
    查：右揭犯罪事實業據被告乙○○於警訊時供承不諱，核與證人彭正偉於警訊、
    偵查及本院調查時證述之情節相符，雖被告乙○○於偵查及本院審理時翻異前供
    ，於偵查中改稱：「甲○○手上之香煙是我給他的，我不知道香煙內摻有海洛因
    。」（見偵查卷第六頁正面）；於本院調查時又稱：「我本來只想拿一根正常的
    香煙給他抽，警察叫我們下車時，我就把香煙盒放在座位上，彭正偉就把香煙盒
    放在口袋內，我知道香煙盒裡有二支摻有海洛英的香煙。」；且證人丙○○、丁
    ○○即當天查獲被告之嘉義縣警察局竹崎仁和派出所警員到庭證稱：「我們當天
    接到線報後，就到路口的紅燈前攔截到證人甲○○所駕駛的自小客車，被告當時
    坐在駕駛座旁邊，我們請他們下車，當時旁邊就是派出所，在被告乙○○得身上
    查到一包海洛英及一包安非他命，在甲○○身上的香煙盒內找到二支摻有海洛英
    的香煙和其他正常的香煙，因為摻有海洛英的煙尾有捲起來以防止毒品落出。」
    、「在甲○○的上衣口袋內找到香煙盒，依正常經驗要請人抽香煙只會拿一支出
    來，且當時甲○○正在駕駛車輛。」（見本院八十九年七月二十七日訊問筆錄）
    ，再被告經警查獲時，其身上尚持有海洛因一包（淨重○．二六公克、包裝重○
    ．九一公克，有法務部調查局鑑定通知書一份附卷可按）及安非他命（含袋重）
    三十六．六公克，足認被告上開所辯，應係臨訟卸責之詞，不足採信，本件事證
    明確，被告犯行堪予認定。
二、核被告所為，係犯毒品危害防制條例第八條第一項之轉讓第一級毒品罪。其轉讓
    海洛因前後非法持有海洛因之低度行為，應為其轉讓海洛因之高度行為所吸收，
    不另論其非法持有海洛因罪。爰審酌被告犯罪之動機、目的、手段，及其品性、
    生活狀況、智識程度、犯罪所生之損害，及犯罪後態度等一切情狀，量處如主文
    所示之刑，以示懲儆。
三、查獲之海洛因一包（淨重○．二六公克、包裝重○．九一公克）為違禁物，應依
    毒品危害防制條例第十八條第一項前段規定沒收銷燬之；另摻有海洛因之香煙二
    支因與毒品海洛因相結合而無從分離，應視為毒品，惟已為檢察官另案移送台灣
    台中地方法院檢察署偵辦，並經台灣台中地方法院以八十九年度訴字第三七一號
    判決諭知沒收銷燬，有該份判決書影本一份在卷可稽，本案即不另為沒收銷燬之
    宣告；又扣案之第二級毒品安非他命（含袋重）三十六．六公克雖為違禁物，然
    非與本案有裁判上一罪關係，本案依法無從諭知沒收銷燬，併此敘明。
據上論斷，應依刑事訴訟法第二百九十九條第一項前段，毒品危害防制條例第八條第
一項、第十八條第一項前段，判決如主文。
本案經檢察官陳連發到庭庭執職務。
中      華      民      國    九十      年      七      月    二十五    日
                                臺灣嘉義地方法院刑事第二庭
                                        法  官  唐  淑  民
右正本證明與原本無異。
如不服本判決，應於判決送達後十日內向本院提出上訴狀( 應附繕本 )。
中      華      民      國    九十      年      七      月    二十五    日
            書記官  林  育  興
附錄：
毒品危害防制條例第八條第一項：
轉讓第一級毒品者，處一年以上七年以下有期徒刑，得併科新台幣一百萬
元以下罰金。


司法院資訊處製作；財團法人民間司法改革基金會備份。
